tr: Kapı montaj tipi: Kapı aralığı; Duvar; Diğer
bg-BG: Тип монтаж на врата: Врата; Стена; Други
fi: Portin kiinnitystyyppi: Oviaukko; Seinä; Muu
cs: Typ montáže zábrany: Vchod; Stěna; Jiné
de: Tormontageart: Eingang; Wand; Sonstiges
nl: Type hekmontage: Deuropening; Muur; Andere
th: ประเภทการติดตั้งประตูรั้ว: ทางเข้าประตู; ผนัง; อื่นๆ
en: Gate mounting type: Doorway; Wall; Other
el: Τύπος τοποθέτησης φράκτη: Είσοδος; Τοίχος; Άλλο
nb: Monteringstype for port: Døråpning; Vegg; Annet
ro-RO: Tip de montare poartă: Intrare; Perete; Altele
zh-TW: 大門安裝類型: 門口; 牆; 其他
hr-HR: Način postavljanja sigurnosnih vrata: Ulazna vrata; Zid; Ostalo
ja: ゲートの取り付けタイプ: ドアウェイ; 壁; その他
sv: Grindmonteringstyp: Dörröppning; Vägg; Övrigt
da: Portmonteringstype: Døråbning; Væg; Andet
vi: Kiểu hệ thống lắp cổng: Ô cửa; Tường; Khác
pt-BR: Tipo de mancal do portão: Entrada; Parede; Outro
ru: Тип крепления защитного барьера: Дверной проем; Стена; Другой
ko: 게이트 장착 유형: 출입구; 벽; 기타
zh-CN: 闸门安装类型: 门口; 墙; 其他
fr: Type de montage de portail: Porte d’entrée; Mur; Autre
pt-PT: Tipo de montagem do portão: Entrada; Parede; Outro
sl-SI: Vrsta montaže ograje: Podboj; Na steni; Drugo
it: Tipo di montaggio del cancello: Alla porta; Parete; Altro
hu: Kapu telepítési típusa: Bejárat; Fal; Egyéb
sk-SK: Typ montáže brány: Dvere; Stena; Iné
es: Tipo de montaje de puerta: Puerta; Pared; Otros
pl: Typ montażu bramki: Drzwi; Ściana; Inne
lt-LT: Vartelių tvirtinimo tipas: Durų angoje; Sienoje; Kita